# 破产清算的子公司在合并报表中如何处理

提问人：vivienne007 时间：2020-12-04 15:33:10
子公司向法院申请破产，法院已指定破产清算管理人，并已确认分配方案，仅有一项未决诉讼，子公司年底还合并吗，如果不合并，资产负债表、利润表在合并报表中如何处理？谢谢！

回答人：chenyiwei
已进入破产清算程序，已被破产管理人接管的子公司，自其被破产管理人接管之日起不再纳入合并报表范围。
对于该未决诉讼，应关注该诉讼的结果是否还会对本企业产生影响，例如是否可能增加可分配给本公司的剩余财产，或者要求本企业承担败诉损失。如果本企业需承担败诉损失的，应确认一项预计负债。